台灣花蓮地方法院刑事判決　　　　　　　　　　　　　九十三年度林易字第一二號
　　公　訴　人　臺灣花蓮地方法院檢察署檢察官
　　被　　　告　甲○○
右列被告因違反毒品危害防制條例案件，經檢察官聲請以簡易判決處刑（九十三年度
毒偵字第三八二號），本院認不宜以簡易判決處刑，改為通常程序審理後，本院合議
庭依被告於準備程序中為有罪之陳述，裁定由受命法官獨任以簡式審判程序審理，茲
判決如左：
    主  文
甲○○施用第二級毒品，累犯，處有期徒刑柒月。
    事  實
一、甲○○曾有違反麻醉藥品管理條例、傷害致死等犯罪前科，其於民國八十八年間
    ，因施用毒品案件，經台灣台北地方法院以八十八年度毒聲字第一六○三號裁定
    送觀察、勒戒後，認無繼續施用毒品傾向，由臺灣台北地方法院檢察署檢察官於
    八十八年七月十五日，以該署八十八年度偵字第一五一八三號為不起訴處分確定
    。嗣又因施用第二級毒品安非他命案件，經本院以九十年度毒聲字第一○六五號
    裁定令入戒治處所施以強制戒治，於九十一年十二月十六日強制戒治期滿，另台
    灣花蓮地方法院檢察署檢察官並以九十年度毒偵緝字第二一七號聲請簡易判決處
    刑，經本院花蓮簡易庭於九十一年三月六日，以九十一年度林簡字第一一號判處
    有期徒刑四月，如易科罰金以三百元折算一日確定，並於九十二年四月十四日易
    科罰金執行完畢。又基於施用毒品安非他命之概括犯意，自九十二年三月間某日
    起至同年十一月二十四日止，連續在其位於花蓮縣鳳林鎮○○路○段一六三號住
    處，施用毒品安非他命多次。經本院以九十三年度易字第二五號判決判處有期徒
    刑柒月確定。詎甲○○猶不知悔改，於入監服刑前夕，復基於施用第二級毒品之
    犯意，於九十三年七月十三日下午某時，在其位於花蓮縣鳳林鎮○○路○段一六
    三號住處，再度施用第二級毒品安非他命一次。嗣於九十三年七月十六日為臺灣
    花蓮看守所採尿送驗而查悉上情。
二、案經臺灣花蓮看守所函送臺灣花蓮地方法院檢察署檢察官偵查起訴。
    理  由
一、右揭犯罪事實，業據被告甲○○於偵查中坦承不諱，並有臺灣花蓮看守所暨附設
     分監收容人尿液檢驗名冊、慈濟大學濫用藥物檢驗中心檢驗總表各一份在卷足資
     左證，足徵被告之自白與事實相符，其犯嫌應堪認定。
二、按煙毒之遺害我國，計自中國清末以來，垂百餘年，一經吸染，萎痺終身，其因
    此失業亡家者，觸目皆是，由此肆無忌憚，滋生其他犯罪者，俯首即得；更且流
    毒所及，國民精神日衰，身體日弱，欲以鳩形鵠面之徒，為執銳披堅之旅，殊不
    可得，是其非一身一家之害，直社會、國家之鉅蠹；而欲湔除毒害，杜漸防萌，
    當應特別以治本截流為急務，蓋伐木不自其本，必復生；塞水不自其源，必復流
    ，本源一經斷絕，其餘則不戢自消也。「毒品危害防制條例」係鑒於煙毒之禍害
    蔓延，跨國販賣活動頻繁，而對之有所因應。故其立法目的在防止來自世界各國
    毒害，查緝流入毒品，預防及制裁與毒品有關之犯罪，亦即肅清煙毒，防制毒品
    危害，藉以維護國民身心健康，進而維持社會秩序，俾免國家安全之陷於危殆（
    司法院大法官議決釋字第四七六號解釋理由書節錄參照）。前述發人深省之文字
    係在說明毒品危害的不僅是個人的健康而已，更是對於家庭以及全體國民，乃至
    社會、國家戰力的重大危害，而欲戒除毒品，必須從斷絕來源作起。是本條例對
    吸用毒品自戕身心之犯罪人，在不違反憲法比例原則的要求下，兼有以病患身份
    對待之立法，除規定對施用毒品之被告應送勒戒處所觀察、勒戒（期間不得逾二
    月）外，如仍有繼續施用毒品之傾向者，並應令入戒治處所強制戒治（其期間為
    六個月以上，至無繼續強制戒治之必要為止。但最長不得逾一年）。如認受觀察
    、勒戒人無用毒品傾向者，或強制戒治期滿者，應即釋放，並為不起訴之處分或
    由少年法院（庭）為不付審理之裁定。毒品危害防制條例第二十條第一項、第二
    項、第二十三條第一項意旨參見。其立法目的即在使施用毒品之被告能戒除毒品
    之侵害，待戒除施用毒品者的需求後，毒品交易的市場自然根絕，徹底防制毒品
    危害國人身心健康，以實踐現代福利國家對人民生存照顧之義務。
三、查被告於民國八十八年間，因施用毒品案件，經台灣台北地方法院以八十八年度
    毒聲字第一六○三號裁定送觀察、勒戒後，認無繼續施用毒品傾向，由臺灣台北
    地方法院檢察署檢察官於八十八年七月十五日，以該署八十八年度偵字第一五一
    八三號為不起訴處分確定。嗣又因施用第二級毒品安非他命案件，經本院以九十
    年度毒聲字第一○六五號裁定令入戒治處所施以強制戒治，於九十一年十二月十
    六日強制戒治期滿，另台灣花蓮地方法院檢察署檢察官並以九十年度毒偵緝字第
    二一七號聲請簡易判決處刑，經本院花蓮簡易庭於九十一年三月六日，以九十一
    年度林簡字第一一號判處有期徒刑四月，如易科罰金以三百元折算一日確定，並
    於九十二年四月十四日易科罰金執行完畢。有臺灣高等法院被告全國前案紀錄一
    件在卷可查，是依前述說明，被告係三犯本條例第十條第二項之罪，應予論罪科
    刑。核被告所為係違反毒品危害防制條例第十條第二項之施用第二級毒品安非他
    命罪，被告持有安非他命毒品進而施用之行為，因係為己施用而持有，是此持有
    之前階段行為應為後階段之施用行為所吸收，不另論罪。另查被告前因違反毒品
    危害防制條例案件，經判處有期徒刑四月確定，並於九十二年四月十四日執行完
    畢，是被告受有期徒刑之執行完畢，五年以內再犯有期徒刑以上之罪，為累犯，
    應依刑法第四十七條之規定，加重其刑。爰審酌被告一再不顧國家為其屢次戒治
    所生之成效，即令於入監服刑前夕，仍執意再犯之惡行（本案已為三犯），以及
    所犯施用毒品罪行，勢將助長販賣毒品行為之更形猖獗，並影響自身之健康，甚
    至生命權，及有害國家社會之健全發展等犯罪手段及所生危害；再審酌其犯罪後
    於審理中坦承犯行之犯後態度等一切情狀，量處如主文所示之刑，以示懲戒。本
    院希被告能痛下決心，革除施用毒品之惡行，徹底戒絕毒品危害。
四、按檢察官聲請以簡易判決處刑之案件，經法院於審理後認有刑事訴訟法第四百五
    十一條之一第四項但書之情事者，應用通常程序審判之，刑事訴訟法第四百五十
    二條定有明文。本件檢察官聲請以簡易判決處刑，經本院於審理後認有刑事訴訟
    法第四百五十一條之一第四項第二款之情形，爰改依通常程序審判，附此敘明。
五、據上論斷，應依刑事訴訟法第四百五十二條、第二百九十九條第一項前段、第二
    百七十三條之一第一項，毒品危害防制條例第十條第二項、刑法第十一條前段、
    、第四十七條，判決如主文。
本案經檢察官李子春到庭執行職務。
中      華      民      國     九十三    年     十      月    二十八    日
                               臺灣花蓮地方法院刑事庭
                                   法  官  沈  士  亮
右正本證明與原本無異。
如對本判決不服，應於送達後十日內，向本院提出上訴狀。（應抄附繕本）告訴人或
被害人如對於本判決不服者，應具備理由請求檢察官上訴，其上訴期間之計算係以檢
察官收受判決正本之日期為準。
                                   法院書記官
中      華      民      國     九十三    年     十      月    二十八    日
附錄本判決論罪之法律條文：
毒品危害防制條例第十條第二項：
施用第二級毒品者，處三年以下有期徒刑。
